【裁判字號】    98,交聲,363
【裁判日期】    981113
【裁判案由】    聲明異議
【裁判全文】
臺灣臺南地方法院交通事件裁定         98年度交聲字第363號
移送機關    交通部公路總局嘉義區監理所臺南監理站
異議人即
受處分人    甲○○
上列異議人即受處分人因違反道路交通管理處罰條例案件，對於
交通部公路總局嘉義區監理所臺南監理站98年3月16日所為之裁
決處分（處分案號：嘉監南字第裁74-S00000000號）聲明異議，
本院裁定如下：
    主    文
異議駁回。
    理    由
一、原處分意旨略以：受處分人即異議人甲○○（下稱異議人）
    於民國98年1月23日10時55分許，駕駛車牌號碼UE-2942號自
    用一般小客車，沿臺南市○○路由西向東方向行駛，於行經
    臺南市○○路與仁和路交岔口時，因闖紅燈（直行），而與
    適沿臺南市○○路由南向北行駛至該交岔路口，由李榮耀所
    駕駛並搭載乘客朱雅芬之車牌號碼J8-2878號自小客車發生
    碰撞，李榮耀所駕駛之前開自小客車再撞擊與李榮耀同向行
    駛，由翁川子所騎乘之車牌號碼CC5-365號重型機車，致李
    榮耀受有頭部挫傷並暈眩、左髖部挫傷之傷害，朱雅芬受有
    左肩肌肉拉傷之傷害，翁川子受有頭部外傷、左腰挫傷之傷
    害，嗣經臺南市警察局第一分局警員製單舉發，並由移送機
    關即交通部公路總局嘉義區監理所臺南監理站（下稱原處分
    機關）以其違規事證明確，依道路交通管理處罰條例第53條
    第1項、第61條第3項、第63條第1項第3款（原處分漏載第63
    條第1項第3款）及道路交通管理事件統一裁罰基準表之規定
    ，裁處異議人罰鍰新臺幣（下同）2,700元，並記違規點數6
    點。
二、聲明異議意旨略以：
  (一)車禍現場號誌無法辨識：警察稱現場對異議人有利之監視器
    錄影帶已被洗掉，現係他處取得，因用途不同，致清晰度及
    角度等均偏差，以猜測開罰，異議人無法接受。
  (二)無車禍場景：如屬車禍應隨之而有交通混亂之情形，但遍查
    影片均無顯現。
  (三)車牌號碼不符：影片中未見異議人之車牌號碼。
  (四)車子顏色不符：異議人車色為藍色，且有導流板。
    為此聲明異議，請求撤銷原處分等語。
三、按汽車駕駛人，行經有燈光號誌管制之交岔路口闖紅燈者，
    處1,800元以上5,400元以下罰鍰，並記違規點數3點；又汽
    車駕駛人，駕駛汽車違反道路交通安全規則、第33條之管制
    規則，因而肇事致人受傷者，記違規點數3點，致人重傷者
    ，吊扣其駕駛執照3個月至6個月，道路交通管理處罰條例第
    53條第1項、第61條第3項及第63條第1項第3款分別定有明文
    。經查：
  (一)異議人經警舉發於前開時間駕駛車牌號碼UE-2942號自用小
    客車沿臺南市○○路由西向東方向行駛，行經臺南市○○路
    與仁和路口時，因闖紅燈，致使李榮耀、朱雅芬、翁川子等
    人受有前開所述之傷害，嗣經原處分機關依法裁處如前所述
    之裁罰等情，有臺南市警察局98年2月4日南市警交字第S000
    00000號舉發通知單及原處分機關98年3月16日嘉監南字第裁
    74-S00000000號處分書各1份、臺南市警察局第一分局98年4
    月10日南市警一交字第09841169990號函檢附之當事人警詢
    筆錄、現場圖、道路交通事故調查報告表、現場照片及採證
    光碟等件在卷可稽。
  (二)異議人雖以前詞置辯，惟經本院勘驗臺南市警察局第一分局
    98年4月10日南市警一交字第09841169990號函所附之光碟，
    經開啟並播放檔名為「03（00-00-0000'51'44）.avi」之錄
    影內容，見：「畫面00:00:46秒（右下顯示之錄影日期及時
    間為01/23/09、10:52:31）時，仁和路與自由路交岔路口，
    仁和路上之交通號誌亮起綠燈；畫面00:00:55秒（右下顯示
    之錄影日期及時間為01/23/09、10:52:39）時，一輛深色車
    輛沿自由路西向東通過自由路之交通號誌；畫面00:00:56秒
    （右下顯示之錄影日期及時間為01/23/09、10:52:40）時，
    該深色車輛於自由路與仁和路交岔路口處，撞及一輛沿仁和
    路南向北駛來之白色車輛之左側，該白色車輛往右偏離。經
    與臺南市警察局第一分局98年4月10日南市警一交字第09841
    169990號函附之現場照片相核對，上開畫面顯示出之兩車碰
    撞後之相對位置與現場照片編號3之照片（即本院卷第24頁
    ）相符。」，有本院98年6月4日勘驗筆錄在卷可稽。依上開
    勘驗筆錄所見，臺南市警察局第一分局98年4月10日南市警
    一交字第09841169990號函附之採證光碟確實明確拍攝到異
    議人與李榮耀發生車禍事故前之燈號，以及發生車禍事故後
    兩車碰撞後之相對位置，影片中雖無法辨識發生碰撞車輛之
    車牌號碼，但其發生時間、地點以及兩車碰撞後之相對位置
    均與異議人與李榮耀於98年1月23日在臺南市○○路與仁和
    路交岔口發生之車禍事故相符，已足認定該採證光碟所拍攝
    之內容為本件車禍事故之發生經過，且該採證光碟查無任何
    不得採為證據之事由，自堪採為本件之證據，異議人主張採
    證光碟內容之車禍現場號誌無法辨識、無車禍場景、車牌號
    碼不符、車子顏色不符云云，應無可採。
  (三)次查，本件異議人並不爭執其當時是駕車沿臺南市○○路由
    西向東行駛至該交岔路口，而李榮耀則是駕車沿臺南市○○
    路由南向北行駛，依上開勘驗筆錄所示，本件車禍事故發生
    時，仁和路的號誌為綠燈，而李榮耀當時行駛在仁和路上，
    自堪認其通過路口時之燈號為綠燈，反之，異議人當時行駛
    在自由路上，亦可認定其通過路口時之燈號為紅燈，從而，
    異議人有闖紅燈之違規行為，應可認定。
  (四)再查，異議人駕駛車牌號碼UE-2942號自用小客車，於上揭
    時地撞及由李榮耀駕駛並搭載乘客朱雅芬之車牌號碼J8-287
    8號自小客車，李榮耀所駕駛之前開自小客車再撞擊與李榮
    耀同向行駛，由翁川子所騎乘之車牌號碼CC5-365號重型機
    車，致李榮耀受有頭部挫傷並暈眩、左髖部挫傷之傷害，朱
    雅芬受有左肩肌肉拉傷之傷害，翁川子受有頭部外傷、左腰
    挫傷之傷害等情，亦有診斷證明書附於警卷可稽（見警卷第
    22-24頁），是異議人駕駛汽車違反道路交通安全規則，並
    因而肇事致人受傷之事實，堪可認定。
  (五)綜上所述，異議人於前揭時、地，有駕車闖紅燈致人受傷之
    違規事實明確，原處分機關依據道路交通管理處罰條例第53
    條第1項、第61條第3項、第63條第1項第3款（原處分漏載第
    63條第1項第3款）及道路交通管理事件統一裁罰基準表之規
    定，裁處異議人罰鍰2,700元，並記違規點數6點，於法核無
    違誤。本件異議為無理由，應予駁回。
四、據上論結，應依道路交通管理處罰條例第87條第2項、道路
    交通案件處理辦法第19條，裁定如主文。
中    華    民    國    98    年    11    月    13    日
                    交通法庭  法  官 張家瑛
以上正本證明與原本無異。
如不服本裁定，應於收受送達後5日內向本院提出抗告狀。（應
附繕本）
                              書記官 李淑惠
中    華    民    國    98    年    11    月    16    日


司法院資訊處製作；財團法人民間司法改革基金會備份。
